

HABILIDADES

- Trabalho em equipe
- Pensamento criativo
- Desenvolvimento de APIs
- Programação full stack

IDIOMAS

- Português Nativo
- Inglês Intermediário

TECNOLOGIAS

- JavaScript, TypeScript
- Node.js, Express.js
- React, Next.js
- Tailwind CSS
- Prisma, Jest
- MySQL, PostgreSQL, MongoDB
- Redis
- Docker
- HTML5, CSS3
- Webpack
- Python
- Java

LUIZ MIGUEL DA CUNHA

DESENVOLVEDOR FULL STACK



(19) 98729-2994 Duizcunha.dev99@gmail.com portfolio-peach-nine-19.vercel.app

PERFIL PROFISSIONAL

Desenvolvedor web full stack com formação técnica em mecatrônica e atualmente cursando Análise e Desenvolvimento de Sistemas. Tenho experiência em front-end, back-end e banco de dados, com foco em criar soluções escaláveis e eficientes. Comprometido com a aprendizagem contínua e aplicação de novas tecnologias para entregar projetos de alta qualidade.

EXPERIÊNCIA

Atuale Imobiliária

Estagiário em Análise e Desenvolvimento de Sistemas • Abril 2023 - atual

- Desenvolvimento de interfaces com React.
- Integração de bancos de dados MySQL com APIs.
- Criação de APIs com Node.js e Express.
- Implementação de chatbot usando GPT.

Drietto do Brasil

Técnico em Mecatrônica Júnior • 2019 - 2021

- Montagens mecânicas e elétricas.
- Operação de máquina de corte a laser e elaboração de relatórios técnicos.

Técnico em Mecatrônica (Estagiário) • 2018 - 2019

- Inspeção dimensional e visual de peças.
- Desenvolvimento de planilhas de controle para organização de dados.

FORMAÇÃO ACADÊMICA

Análise e Desenvolvimento de Sistemas

Instituto Federal de São Paulo (IFSP) • 2023 - Atual

Desenvolvimento Web Full Stack

Driven Education • 2022 - 2023

Técnico em Mecatrônica

Colégio Técnico de Campinas (UNICAMP) • 2014 - 2018